臺灣臺北地方法院民事裁定
111年度勞執字第13號
聲  請  人  潘聖嬿  
相  對  人  新婚情報文化事業有限公司


法定代理人  麥燦文  
上列當事人間聲請勞資爭議執行裁定事件，本院裁定如下：
    主  文
民國一百一十年四月二十二日中華民國勞資關係協進會勞資爭議
調解紀錄調解方案潘聖嬿部分所載「資方同意……特休未休工資
新臺幣捌萬陸仟元、資遣費差額新臺幣貳拾貳萬壹仟捌佰參拾玖
元，共計新臺幣參拾萬柒仟捌佰參拾玖元同意分三期給付，第一
期於……及民國一百一十年十二月三十日各給付新臺幣壹拾萬貳
仟陸佰壹拾參元……」之調解內容，其中特休未休工資與資遣費
差額第三期款新臺幣壹拾萬貳仟陸佰壹拾參元部分，准予強制執
行。
聲請程序費用新臺幣壹仟元由相對人負擔。
    理  由
一、聲請意旨略以：兩造間之勞資爭議事件，前由中華民國勞資
    關係協進會於民國110 年4 月22日進行調解，嗣雙方達成調
    解成立在案，約定相對人願就本案爭議款項即自108 年10月
    起至110 年3 月31日止共計新臺幣（下同）41萬8,108 元之
    累積積欠工資於110 年9 月30日給付，另特休未休工資8 萬
    6,000 元與資遣費差額22萬1,839 元，共計30萬7,839 元則
    分三期給付，各於110 年10月30日、同年11月30日及同年12
    月30日分別給付10萬2,613 元，上開款項均匯入原領薪資之
    合作金庫商業銀行帳戶，及開立非自願離職證明書。詎相對
    人迄未依約給付，為此就特休未休工資與資遣費差額第三期
    屆清償期之110 年12月30日10萬2,613 元，依勞資爭議處理
    法第59條第1 項規定，聲請准予強制執行等語。
二、按勞資爭議經調解成立或仲裁者，依其內容當事人一方負私
    法上給付之義務，而不履行其義務時，他方當事人得向該管
    法院聲請裁定強制執行並暫免繳裁判費；於聲請強制執行時
    ，並暫免繳執行費，勞資爭議處理法第59條第1 項定有明文
    。
三、查聲請人主張兩造經勞資爭議調解成立如主文第1 項所示調
    解內容，惟相對人未依約給付，故針對特休未休工資與資遣
    費差額於110 年12月30日本應給付之10萬2,613 元聲請准予
    強制執行一節，有合作金庫商業銀行帳戶存摺封面與內頁影
    本，及勞資爭議調解紀錄等在卷可參，則聲請人以相對人未
    如期依上開調解內容履行特休未休工資與資遣費差額110 年
    12月30日之10萬2,613 元給付義務，據以聲請裁定強制執行
    ，經核與首揭規定並無不合，應予准許。
四、依勞資爭議處理法第59條，非訟事件法第21條第2 項、第24
    提第1 項，民事訴訟法第95條、第78條，裁定如主文。
中　　華　　民　　國　 111　　年　　1 　　月　　21　　日
                  勞動法庭  法　官　黃鈺純
以上正本係照原本作成。
如不服本裁定應於送達後10日內向本院提出抗告狀，並繳納抗告
費新臺幣1,000元。
中　　華　　民　　國　　111 　年　　1 　　月　　21　　日
                            書記官  施盈如